【裁判字號】    96,易,565
【裁判日期】    970321
【裁判案由】    違反毒品危害防制條例
【裁判全文】
臺灣新竹地方法院宣示判決筆錄          96年度易字第565 號
公  訴  人  臺灣新竹地方法院檢察署檢察官
被      告  乙○○
指定辯護人  本院公設辯護人  甲○○
上列被告因違反毒品危害防制條例一案，經檢察官提起公訴（96
年度毒偵字第504 號、第803 號、第1093號）後，聲請本院改依
協商程序而為判決，於中華民國97年3 月21日下午4 時在本院刑
事第七法庭宣示判決，出席職員如下：
法官起立朗讀判決主文、犯罪事實要旨、處罰條文，及告以上訴
限制、期間並提出上訴狀之法院，且諭知記載其內容：
一、主  文：
    乙○○持有第一級毒品，累犯，處有期徒刑月，減為有期
    徒刑壹月又拾伍日；扣案之第一級毒品海洛因拾小包（合計
    淨重零點柒公克，空包裝總重貳點壹陸公克），沒收銷燬
    之。又施用第二級毒品，累犯，處有期徒刑柒月，減為有期
    徒刑月又拾伍日；扣案之吸食器壹組，沒收之。又施用第
    二級毒品，累犯，處有期徒刑柒月，減為有期徒刑月又拾
    伍日。又施用第二級毒品，累犯，處有期徒刑捌月；扣案之
    吸食器壹組，沒收之。主刑部分應執行有期徒刑壹年壹月。
二、犯罪事實要旨：
（一）乙○○前曾於民國88年3 月間，因竊盜、偽造文書案件，
      經本院於89年10月27日，以88年度訴字第401 號刑事判決
      ，分別判處有期徒刑1 年8 月、4 月，並經定應執行刑為
      有期徒刑2 年，嗣於89年12月11日確定；又於89年11月間
      ，因偽造文書案件，經本院於90年11月23日，以90年度訴
      字第269 號刑事判決，判處有期徒刑2 年，嗣於90年12月
      10日確定；又於90年3 月間，因施用第二級毒品案件，經
      臺灣桃園地方法院（下稱桃園地院）於90年11月8 日，以
      90年度易字第2228號刑事判決，判處有期徒刑5 月（持有
      第一級毒品部分，判處拘役10日），嗣於91年1 月2 日確
      定；又於90年5 月間，因偽造文書案件，經本院於90年10
      月25日，以90年度易字第783 號刑事判決，判處有期徒刑
      4 月，嗣於90年11月16日確定，上開各罪接續執行，於90
      年8 月1 日入監執行，並於93年5 月28日因縮短刑期假釋
      付保護管束出監，而於94年11月18日保護管束期滿執行完
      畢。
（二）乙○○不知悔改，明知海洛因係具有成癮性、濫用性及對
      社會危害性，屬於毒品危害防制條例第2 條第2 項第1 款
      所列之第一級毒品，有害國民身心健康，不得非法持有，
      竟仍出於持有第一級毒品海洛因的犯罪意思，於96年3 月
      13日上午9 時許，在新竹縣竹北市金國戲院1 樓，向真實
      姓名年籍不詳綽號「阿國」之成年男子購買第一級毒品海
      洛因10小包（合計淨重0.73公克，空包裝總重2.16公克）
      ，而非法持有之。嗣於96年3 月13日下午5 時50分許，在
      其位於新竹縣湖口鄉○○街16號1 樓租屋處為警查獲，並
      扣得上開第一級毒品海洛因10小包，始悉上情。
（三）施用第二級毒品部分：
  １、乙○○前於88年5 月間，因施用第二級毒品案件，經本院
      以88年度毒聲字第925 號裁定送觀察、勒戒後，認無繼續
      施用毒品傾向，經臺灣新竹地方法院檢察署檢察官於88年
      6 月23日以88年度偵字第2182號、第3994號為不起訴處分
      確定；復於89年6 月間，因施用第二級毒品案件，經本院
      以89年度毒聲字第1456號裁定送觀察、勒戒後，亦認無繼
      續施用毒品之傾向，經檢察官於89年10月25日以89年度毒
      偵字第940 號為不起訴處分確定。
  ２、乙○○不知警惕，又於90年3 月間，因施用第二級毒品案
      件，經檢察官聲請強制戒治，桃園地院於90年3 月1 日，
      以90年度毒聲字第990 號裁定令入戒治處所施以強制戒治
      1 年，於90年3 月5 日入所執行，嗣其強制戒治執行滿3
      月後，經戒治處所認無繼續戒治之必要，乃報由檢察官聲
      請桃園地院於90年7 月23日以90年度毒聲字第3115號裁定
      停止戒治，於90年8 月1 日因借提中除名出監，所餘戒治
      期間付保護管束，旋其停止戒治所餘戒治期間於91年2 月
      28日屆滿，視為強制戒治期滿執行完畢；同時其本次非法
      施用第二級毒品之犯行，亦經桃園地院於90年11月8 日，
      以90年度易字第2228號刑事判決，判處有期徒刑5 月（持
      有第一級毒品部分，判處拘役10日），嗣於91年1 月2 日
      確定，其執行情形詳如前述（一）。
  ３、乙○○竟不知警惕，又於96年1 月間，因施用第二級毒品
      案件，經本院於96年3 月7 日，以96年度竹簡字第380 號
      刑事簡易判決判處有期徒刑6 月，嗣於96年4 月2 日確定
      ，現正執行中。
  ４、乙○○仍不知悔改，又於96年2 月間，因施用第二級毒品
      、持有第一級毒品案件，經本院於96年3 月29日，以96年
      度竹簡字第506 號刑事簡易判決，分別判處有期徒刑6 月
      、拘役55日，嗣於96年4 月23日確定，現正執行中。
  ５、乙○○不知悛悔，於前開強制戒治處分執行完畢釋放後，
      「5 年內再犯」施用毒品案件，並經法院判處罪刑確定後
      ，復分別基於施用第二級毒品的犯罪意思，於下列時間，
      分別為下列行為：
    (1)基於施用第二級毒品安非他命的犯罪意思，於96年3 月13
      日下午2 時許，在其位於新竹縣湖口鄉○○街16號1 樓租
      屋處，以將安非他命置於玻璃球內，再以火燒烤，吸其煙
      霧之方式，施用第二級毒品安非他命1 次。嗣於96年3 月
      13日下午5 時50分許，在上開租屋處為警查獲，並扣得其
      所有的吸食器1 組，經警採集其尿液送驗結果，呈安非他
      命、甲基安非他命陽性反應，始悉上情。
    (2)又另行起意，復基於施用第二級毒品安非他命的犯罪意思
      ，於96年4 月4 日下午5 時許，在新竹縣竹北市○○○路
      六家站附近某工地，以將安非他命置於玻璃球內，再以火
      燒烤，吸其煙霧之方式，施用第二級毒品安非他命1 次。
      嗣於96年4 月7 日下午4 時45分許，為警在新竹縣警察局
      刑警大隊偵三隊採其尿液，檢驗結果呈安非他命類陽性反
      應，始悉上情。
    (3)又另行起意，復基於施用第二級毒品安非他命的犯罪意思
      ，於96年7 月20日下午6 時許，在新竹縣竹北市○○○路
      六家站附近某工地流動廁所內，以將安非他命置於玻璃球
      內，再以火燒烤，吸其煙霧之方式，施用第二級毒品安非
      他命1 次。嗣於96年7 月22日凌晨0 時20分許，駕駛汽車
      途經新竹縣竹北市經國橋時，為警查獲，並扣得其所有的
      吸食器1 組，經警採集其尿液送驗結果，呈安非他命、甲
      基安非他命陽性反應，始悉上情。
三、處罰條文：
    毒品危害防制條例第11條第1 項、第10條第2 項、第18條第
    1 項前段，刑法第11條、第47條第1 項、第51條第5 款、第
    38條第1 項第2 款，中華民國九十六年罪犯減刑條例第2 條
    第1 項第3 款、第7 條、第10條第1 項。
四、協商判決除有刑事訴訟法第455 條之4 第1 項第1 款於本訊
    問程序終結前，被告撤銷協商合意或檢察官撤回協商聲請者
    ；第2 款被告協商之意思非出於自由意志者；第4 款被告所
    犯之罪非第455 條之2 第1 項所定得以協商判決者；第6 款
    被告有其他較重之裁判上一罪之犯罪事實者；第7 款法院認
    應諭知免刑或免訴、不受理者情形之一，及違反同條第2 項
    「法院應於協商合意範圍內為判決；法院為協商判決所科之
    刑，以宣告緩刑或2 年以下有期徒刑、拘役或罰金為限」之
    規定者外，檢察官與被告均不得上訴。
五、如有前項得上訴之情形，得自收受宣示判決筆錄送達之日起
    10日內，向本院提出上訴書狀，上訴於第二審法院。
中    華    民    國    97    年    3     月    21    日
                  刑事第四庭書  記  官  鄧雪怡
                            審判長法官  馮俊郎
以上正本證明與原本無異。
中    華    民    國    97    年    3     月    21    日
                            書  記  官  鄧雪怡
附錄本案處罰實體法條全文：
＊毒品危害防制條例第10條第2 項：
施用第二級毒品者，處3 年以下有期徒刑。
＊毒品危害防制條例第11條第1 項：
持有第一級毒品者，處3 年以下有期徒刑、拘役或新臺幣5 萬元
以下罰金。


司法院資訊處製作；財團法人民間司法改革基金會備份。
